---
title: "Forecast"
author: Елисеев Арсений (БЛГ-172)
---

#1) Подготовка данных к анализу:

##Подключение необходимых библиотек

```{r}
library(tidyverse)
library(forcats) 
library(scales) 
library(readr)
library (dplyr)
library (ggplot2)
library (knitr)
library (readxl)
library (janitor)
library (xts)
library (scales)
library (ggfortify)
library(lubridate)
library(ggrepel)
library(readr)
library(forecast)
library(broom)
library(GGally)
library(forcats)
library(tidyr)
library(car)
library(memisc)
library(gridExtra)
library (sarima)
library (opera)
library (zoo)
library (TSstudio)
```

##Загрузка базы данных

```{r}
transport <- read_excel("C:/Users/Я/Desktop/Documents/HSE/Архив/Диплом/Материалы/Transport.xlsx")
summary (transport)
```

##Удаление пустых строк в базе данных

```{r}
transport %>% remove_empty("rows")
```

## Приведение дневного датасета к месячному временному ряду с агрегацией данных по месячным 90%-квантилям

```{r}
transport$`Масса груза, т` <- as.numeric(transport$`Масса груза, т`)
transport$`Дата заявки` <- as.Date(transport$`Дата заявки`, format = "%Y-%m-%d")
date_set <- as.data.frame(cbind(seq(as.Date("2017/01/01"), by = "day", length.out = 1461), rep(0, 1461)))
colnames(date_set) <- c("Дата заявки", "Mass")
date_set$`Дата заявки` <- as.Date(date_set$`Дата заявки`, origin = "1970/01/01")
date_set$`Дата заявки` <- as.Date(date_set$`Дата заявки`)
transport_full <- full_join (date_set, transport, by = "Дата заявки")
transport_full[is.na(transport_full)] <- 0
transport_end <- transport_full %>% group_by(`Дата заявки`) %>% summarize (Mass = sum(`Масса груза, т`))
names(transport_end)[names(transport_end) == 'Дата заявки'] <- 'Date'

transport_final <- transport_end %>%
                   mutate(month = format(Date, "%m"), year = format(Date, "%Y")) %>%
                   group_by(month, year) %>%
                   summarise(Quant = quantile(Mass, 0.9))

transport_final$Date <- as.yearmon(paste(transport_final$year, transport_final$month), "%Y %m")
transport_final <- transport_final[, c(4, 3)]
transport_final <- transport_final[order(as.Date(transport_final$Date, format="%d/%m/")),]
transport_final$Date <- as.Date(transport_final$Date, format = "%Y-%m-%d")
```

#2) Разведочный анализ:

```{r message = FALSE, warning = FALSE}
transport_final[2:37, ] %>% 
ggplot(aes(x=as.POSIXct(Date), y=Quant)) +
xlab ("Месяц") +
ylab ("90%-квантиль величины спроса, тонны") + 
geom_line (color = "#00AFBB", size =2)+
scale_x_datetime(labels = date_format("%Y-%m"), breaks = date_breaks("months")) + theme(axis.text.x = element_text(angle = 90)) +
  geom_smooth(method = "lm")
```
```{r}
transport_final1 <- transport_final[1:37, 2]
transport_ts <- ts(transport_final1, frequency = 12, start=c(2017,1,01), end=c(2019,12,01))
transport_ts %>%
stl(t.window=12, s.window="periodic", robust=TRUE) %>%
  autoplot()+
xlab ("Дата") +
ylab ("90%-квантиль величины спроса, тонны")
```

# 3) Прогнозирование:

## Создание обучающей и тестовой выборок

```{r}
transport_learn1 <-slice(transport_final,1:31)
transport_learn <- ts(transport_learn1[c(2)], frequency = 12, start=c(2017,1), end=c(2019,7))
```

## Очищение выборок от влиятельных выбросов

```{r}
transport_ts_clean <- tsclean(transport_ts, replace.missing = TRUE, lambda = NULL)
transport_learn_clean <- tsclean(transport_learn, replace.missing = TRUE, lambda = NULL)
transport_ts_clean %>%
stl(t.window=12, s.window="periodic", robust=TRUE) %>%
  autoplot()+
xlab ("Дата") +
ylab ("90%-квантиль величины спроса, тонны")

```

## Построение моделей на обучающей выборке 

```{r}
holtwinters_full <- hw(transport_ts_clean, h = 12)
sarima_full <- auto.arima(transport_ts_clean)
ets_full <- stlf(transport_ts_clean)
```

## Визуализация моделей прогнозирования на обучающем периоде

```{r}
transport_ts_clean %>%  
autoplot (series ="Факт", size =2) +
    autolayer(holtwinters_full$fitted,  series = 'Метод Хольта-Уинтерса', size = 1,7) +
    autolayer(sarima_full$fitted,  series = 'SARIMA', size = 1,7) +
    autolayer(ets_full$fitted,  series = 'ETS', size = 1,7)+ 
    xlab ("Дата") +
    ylab ("90%-квантиль величины спроса, тонны")
```

## Расчёт ошибок обучающих периодов

```{r warning = FALSE}
holtwinters_learn <- hw(transport_learn_clean, h = 12)
sarima_learn <- auto.arima(transport_learn_clean)
ets_learn <- stlf(transport_learn_clean)

error_learning <- rbind(accuracy(holtwinters_learn), 
             accuracy(sarima_learn), accuracy(ets_learn))
rownames(error_learning) <- c('Метод Хольта-Уинтерса', 'SARIMA', 'ETS')
round (error_learning,digits = 2)
```


## Построение моделей прогнозирования на тестовом периоде

```{r}
holtwinters_expost <- hw(transport_learn_clean, h = 5)
sarima_expost <- forecast(transport_learn_clean, h = 5)
ets_expost <- forecast(transport_learn_clean, h = 5)
```

##Визуализация моделей прогнозирования на тестовом периоде

```{r warning = FALSE}
transport_ts_clean %>%  
autoplot (series ="Факт", size = 2) +
    autolayer(holtwinters_expost$mean,  series = 'Метод Хольта-Уинтерса', size = 1,7, PI = FALSE) +
    autolayer(holtwinters_learn$fitted,  series = 'Метод Хольта-Уинтерса', size = 1,7, PI = FALSE) +
    autolayer(sarima_expost$mean,  series = 'SARIMA', size = 2, PI = FALSE) +
    autolayer(sarima_learn$fitted,  series = 'SARIMA', size = 1,7, PI = FALSE)+
    autolayer(ets_expost$mean,  series = 'ETS', size = 1,7, PI = FALSE)+
    autolayer(ets_learn$fitted,  series = 'ETS', size = 1,7, PI = FALSE)+
    xlab ("Дата") +
    ylab ("90%-квантиль величины спроса, тонны")
```

## Расчёт ошибок тестового периода

```{r warning = FALSE}
error_testing <- rbind(accuracy(transport_ts_clean[31:37], holtwinters_expost$mean), 
             accuracy(transport_ts_clean[31:37], sarima_expost$mean), accuracy(transport_ts_clean[31:37],ets_expost$mean))
rownames(error_testing) <- c('Метод Хольта-Уинтерса', 'SARIMA', 'ETS')
round (error_testing,digits = 2)

```

## Комбинация моделей прогнозирования на тестовом периоде

```{r warning = FALSE}
test <- window (transport_ts_clean, start=c(2019,7), end = c(2020, 1))
comb <- cbind(ETS=ets_expost$mean, SARIMA=sarima_expost$mean, Holt_Winters = holtwinters_expost$mean, test)
view(comb)
MLpol0 <- mixture(model = "MLpol", loss.type = "square")
weights <- predict(MLpol0, comb, test, type='weights')
round(weights, digits=2)
```

## Расчёт ошибок комбинации моделей прогнозирования на тестовом периоде

```{r}
combination <- (ets_expost$mean*weights[nrow(weights),1] + sarima_expost$mean*weights[nrow(weights),2] + holtwinters_expost$mean*weights[nrow(weights),3])
error_doubletesting <- rbind(accuracy(transport_ts_clean[31:37],combination))
round (error_doubletesting,digits = 2)
```

## Использование комбинации моделей для прогнозирования потребности в 2020 году

```{r}
transport_final1 <- transport_final[1:37, 2]
transport_ts <- ts(transport_final1, frequency = 12, start=c(2017,1,01), end=c(2019,12,01))
transport_ts_clean <- tsclean(transport_ts, replace.missing = TRUE, lambda = NULL)
holtwinters_final <- hw(transport_ts_clean, h = 12)
sarima_final <- forecast(transport_ts_clean, h = 12)
ets_final <- forecast(transport_ts_clean, h = 12)

forecast_final <- (ets_final$mean*weights[nrow(weights),1] + sarima_final$mean*weights[nrow(weights),2] + holtwinters_final$mean*weights[nrow(weights),3])
transport_ts_clean %>%  
autoplot (series ="Факт", size = 2) +
    autolayer(forecast_final,  series = 'Прогноз', size = 2)+
    xlab ("Дата") +
    ylab ("90%-квантиль величины спроса, тонны")
```

# 3) Cопоставлеие факта и прогноза:

## Визуализация факта и прогноза:

```{r}
holtwinters_final <- hw(transport_ts_clean, h = 12)
sarima_final <- forecast(transport_ts_clean, h = 12)
ets_final <- forecast(transport_ts_clean, h = 12)
forecast_final <- (ets_final$mean*weights[nrow(weights),1] + sarima_final$mean*weights[nrow(weights),2] + holtwinters_final$mean*weights[nrow(weights),3])

forecast_reshape <- ts_reshape(forecast_final, type = "wide", frequency = NULL)
transport_xts <- cbind(transport_final[37:48, 1], forecast_reshape[,2])
names(transport_xts)[names(transport_xts) == "forecast_reshape[, 2]"] <- "Mass"
de <-data.frame("2021-01-01","0")
names(de) <-c("Date","Mass")
de$Date <- as.Date(de$Date, format="%Y-%m-%d")
de$Mass <- as.numeric(de$Mass)
de$Mass <- 0
transport_xts <- rbind(transport_xts, de)
transport.xts <- xts(transport_xts$Mass,order.by = transport_xts$Date)
transport_plan <- na.locf(merge(transport.xts, foo=zoo(NA, order.by=seq(start(transport.xts), end(transport.xts),
  "day",drop=F)))[, 1])
transport_plan <- data.frame(Date=index(transport_plan), Mass = coredata(transport_plan))

transport_level <- transport_plan
transport_level[,2] <- 260
transport_end_2020 <- slice(transport_end, 1096:1461)
transport_ts_2020 <- ts(transport_end_2020[c(2)], frequency = 365, start=c(2020,1, 1), end=c(2021,1, 1))
transport_ts_plan <- ts(transport_plan[c(2)], frequency = 365, start=c(2020,1, 1), end=c(2021, 1, 1))
transport_ts_level <- ts(transport_level[c(2)], frequency = 365, start=c(2020,1, 1), end=c(2021, 1, 1))
transport_ts_2020 %>%  
autoplot (series ="Прогнозный план требуемых 
транспортных мощностей", size = 2) +
    autolayer(transport_ts_plan,  series = 'Ежденевный факт', size = 2) +
    autolayer(transport_ts_level,  series = 'Мощность собственной 
транспортной инфраструктуры', size = 1) +
    xlab ("Дата") +
    ylab ("Величина совокупного спроса, тонны")
```

## Расчёт показателей:

```{r warning = FALSE message = FALSE}
missed_sales <- transport_plan[1:366,2] - transport_end_2020[,2]
missed_sales <- sum(missed_sales[missed_sales<0])
missed_sales <- round(missed_sales*(-1), digits = 0) ##Извлечение упущенных продаж в тоннах при использовании прогнозного плана

service_fact <- sum(transport_end_2020[,2]) - missed_sales
service_fact <- service_fact / sum(transport_end_2020[,2])
service_fact <- round (service_fact*100, digits  = 0) ##Расчёт фактического уровня сервиса

transport_done <- transport[1:9172,] %>% filter(transport[1:9172,]$`Статус заявки` == "Выполнена")
average_income <- round(sum(transport_done[,8])/ sum(transport_done[,6]), digits = 0) ## Извлечение среднего дохода за перевозку 1 тонны груза
average_expenses <- round(sum(transport_done[,11])/ sum(transport_done[,6]), digits = 0) ## Извлечение средних затрат за перевозку 1 тонны груза
average_profit <- round((average_income-average_expenses), digits = 0) ## Извлечение средней прибыли за перевозку 1 тонны груза
missed_sales_finance <- round(missed_sales * average_profit, digits = 0)  ## Расчёт упущенных продаж в рублях

transport_plan1 <- transport_plan %>%
mutate(month = format(Date, "%m"), year = format(Date, "%Y")) %>%
group_by(month, year) %>%
summarise(total = mean(transport.xts))
transport_plan_cool <- transport_plan1[-2,]
transport_plan_cool$total <- transport_plan_cool$total - 300
transport_plan_cool[transport_plan_cool<0] <- 0
transport_plan_final <- ceiling(transport_plan_cool$total / 20) 
outsource_plan <- cbind (transport_final[37:48,1],transport_plan1[-2,3],transport_plan_final)
outsource_plan$total <- round(outsource_plan$total, digits = 3)
outsource_plan$Date <- format(outsource_plan$Date, format="%Y-%m")
names(outsource_plan)[names(outsource_plan) == "Date"] <- "Год-месяц"
names(outsource_plan)[names(outsource_plan) == "total"] <- "Прогнозируемый 90%-квантиль, тонны"
names(outsource_plan)[names(outsource_plan) == "transport_plan_final"] <- "Необходимое число единиц автотранспота грузоподъёмностью в 20 т для аутсорсинга, ед."
view(outsource_plan) ## План аутсорсинга транспортной инфраструктуры

outsource_need <- transport_plan[1:366,2] - 300 ## Расчёт объёма дополнительной массы для перевозки

outsource <- round(sum(ceiling(outsource_need[outsource_need>0] / 20) * 11000), digits = 0)  ## Расчёт затрат на привлечение дополнительного объёма транспорта 

missed_sales_fact <- transport[(9172):nrow(transport),] %>% filter(transport[(9172):nrow(transport),]$`Статус заявки` == "Не выполнена")
missed_sales_fact <- round(sum(missed_sales_fact[,6]), digits = 0)  ##Извлечение фактических упущенных продаж в тоннах 

missed_sales_fact_finance <- round(missed_sales_fact * average_profit, digits = 0)  ## Расчёт фактических упущенных продаж в рублях

SQL <- 19200 ##Цена скрипта

profit <- missed_sales_fact_finance - missed_sales_finance - outsource - SQL ## Расчёт экономического эффекта
```

## Построение итоговой таблицы

```{r}
finance <- matrix(c(service_fact, missed_sales_fact, missed_sales, average_income, average_expenses, average_profit, missed_sales_fact_finance, missed_sales_finance, outsource, SQL, profit),ncol=1,byrow=TRUE)
colnames(finance) <- c("Величина")
rownames(finance) <- c("Фактический уровень логистического сервиса, %:", "Объём фактических упущенных продаж, тонны:","Объём упущенных продаж при использовании прогнозного плана, тонны:","Средняя вырчука за перевозку 1 тонны груза, руб./тонна:", "Средние расходы за перевозку 1 тонны груза, руб./тонна:", "Средняя прибыль за перевозку 1 тонны груза, руб./тонна:", "Объём фактических упущенных продаж, руб.:", "Объём упущенных продаж при использовании прогнозного плана, руб.:", "Затраты на привлечение дополнительного объёма транспортной инфраструктуры, руб.:", "Затраты на разработку SQL-скрипта, руб.:", "Экономический эффект использования прогнозного плана, руб.:")
view(finance)
```











